【裁判字號】    89,易,1135
【裁判日期】    890718
【裁判案由】    竊盜
【裁判全文】
臺灣臺南地方法院刑事判決                        八十九年度易字第一一三五號
    公  訴  人  臺灣台南地方法院檢察署檢察官
    被      告  丙○○
右列被告因竊盜案件，經檢察官提起公訴 (八十九年度偵字第三六０三號)，本院判
決如左：
    主  文
丙○○竊盜，處有期徒刑肆月，緩刑貳年。
    事  實
一、丙○○意圖為自己不法之所有，於民國八十九年三月十日凌晨二時三十五分許，
    在臺南縣仁德鄉○○村○○路九六號前，見乙○○所有之車牌號碼ＵＺＵ—七七
    一號輕型機車鑰匙疏未取下，即以鑰匙發動竊取該部機車，得手後騎乘該部機車
    離去，嗣於同日凌晨二時四十五分許行經臺南縣歸仁鄉○○村○○路○段八一號
    前時，自行摔倒發生車禍，經警前往處理始悉上情。
二、案經臺南縣警察局歸仁分局報告臺灣臺南地方法院檢察署檢察官偵查起訴。
    理  由
一、訊據被告丙○○矢口否認有何竊盜犯行，辯稱：當時伊喝醉酒，不知有無騎機車
    ，警訊所言是警察要伊如此說云云。經查：本件被告丙○○如何利用被害人乙○
    ○之機車鑰匙疏未取下之際，竊取該機車等情，業據被告於警訊及檢察官偵查時
    坦承不諱，核與被害人乙○○於警訊中指訴情節相符，且有臺南縣警察局歸仁分
    局贓物認領保管單一紙、照片四幀附卷可佐，被告於本院訊問時雖改稱警訊所言
    係警察要伊如此說，當時伊喝醉酒云云，惟倘被告於警訊所稱並非事實，理應於
    檢察官偵查時據實說明，然被告為警移送臺灣臺南地方法院檢察署訊問時，被告
    亦坦承該車為其所竊取，且本院依職權傳喚證人即製作被告丙○○警訊筆錄之臺
    南縣警察局歸仁分局太廟派出所警員甲○○到庭亦結證稱警訊筆錄之記載均係被
    告所陳述等語（見本院八十九年六月一日訊問筆錄）。另質之被告其就案發當時
    係在何處喝酒、與何人飲酒、如何前往等細節均陳稱甚詳（見本院八十九年五月
    十八日訊問筆錄），顯尚未達心神喪失或精神耗弱之程度，足見被告於警訊及偵
    查中之陳述為真實。被告上開所辯，顯係卸責之詞，不足採信，本件事證明確，
    被告犯行洵堪認定，應依法論科。
二、核被告所為，係犯刑法第三百二十條第一項之普通竊盜罪。爰審酌被告之生活狀
    況、品行、智識程度、為圖一己私利而侵害他人之財產法益、其手段、所生危害
    非鉅，犯罪情節尚屬輕微、犯罪後猶飾詞狡辯，不知悔意等一切情狀，量處如主
    文所示之刑，以資懲儆。又查被告未曾受有期徒刑以上刑之宣告，有臺灣高等法
    院被告全國前案紀錄表一份附卷可稽，其因一時失慮，致罹刑章，經此偵審教訓
    ，當知所警惕，信無再犯之虞，本院認前開所宣告之刑，以暫不執行為適當，爰
    併宣告緩刑二年，以啟自新。
據上論斷，應依刑事訴訟法第二百九十九條第一項前段、刑法第三百二十條第一項、
第七十四條第一款、罰金罰鍰提高標準條例第一條前段，判決如主文。
本案經檢察官李宗榮到庭執行職務。
中    華    民    國      八十九      年      七      月      十八      日
                                  臺灣臺南地方法院刑事第二庭
                                      審判長法  官  林  勇  奮
                                            法  官  李  東  穎
                                            法  官  鄭  燕  璘
右正本證明與原本無異。
如不服本判決，應於判決送達後十日內，向本院提出上訴狀。
                                            書記官  田  富  蓉
中    華    民    國      八十九      年      七      月      十八      日
附錄本案論罪科刑法條全文：
刑法第三百二十條第一項：
意圖為自己或第三人不法之所有，而竊取他人之動產者，為竊盜罪，處五年以下有期
徒刑、拘役或五百元以下罰金。


司法院資訊處製作；財團法人民間司法改革基金會備份。
